臺灣高雄地方法院刑事判決　　　　　　　　　　　　九十三年度訴字第二一八九號
　　公　訴　人　臺灣高雄地方法院檢察署檢察官
　　被　　　告　乙○○　男　三.
右列被告因違反毒品危害防制條例案件，經檢察官提起公訴（九十三年度毒偵字一五
四０號），被告就被訴事實為有罪之陳述，經本院合議庭裁定由受命法官獨任進行簡
式審判程序，本院判決如左：
    主  文
乙○○連續施用第一級毒品，處有期徒刑玖月；扣案之毒品海洛因玖包（含沾有海洛
因無法剝離之包裝袋玖個，驗後合計淨重貳拾參點陸公克）、殘留海洛因及甲基安非
他命無法剝離之塑膠杓子貳支，均沒收銷燬之，扣案之葡萄糖壹包，沒收。又連續施
用第二級毒品，處有期徒刑伍月；扣案之毒品甲基安非他命捌包（含沾有甲基安非他
命無法剝離之包裝袋捌個，驗後合計毛重貳拾伍點參公克）、殘留甲基安非他命無法
剝離之夾鏈帶壹個、同前殘留海洛因及甲基安非他命無法剝離之塑膠杓子貳支、殘留
甲基安非他命無法剝離之吸食器壹組、殘留甲基安非他命無法剝離之塑膠杓子參支，
均沒收銷燬之。應執行有期徒刑壹年；扣案之毒品海洛因玖包（含沾有海洛因無法剝
離之包裝袋玖個，驗後合計淨重貳拾參點陸公克）、殘留海洛因及甲基安非他命無法
剝離之塑膠杓子貳支、毒品甲基安非他命捌包（含沾有甲基安非他命無法剝離之包裝
袋捌個，驗後合計毛重貳拾伍點參公克）、殘留甲基安非他命無法剝離之夾鏈帶壹個
、殘留甲基安非他命無法剝離之吸食器壹組、殘留甲基安非他命無法剝離之塑膠杓子
參支，均沒收銷燬之；扣案之葡萄糖壹包，沒收。
    事實及理由
一、乙○○前因施用毒品案件，經本院以民國八十七年度毒聲字第三四五九號號裁定
    一六五號裁定送強制戒治；嗣因戒治期間表現良好，經本院以八十八年度毒聲字
    第三六四四號裁定停止戒治並付保護管束，於八十八年十一月三十日保護管束期
    滿執行完畢，並由臺灣高雄地方法院檢察署檢察官於八十九年一月十二日以八十
    九年度戒毒偵字第一八號不起訴處分確定。詎乙○○仍不知悔改，竟於強制戒治
    執行完畢釋放後五年內，基於施用第一級毒品海洛因及第二級毒品甲基安非他命
    之概括犯意，連續自九十三年三月二十四日起至同年六月二十七日止，在高雄市
    ○○○路四０七之一號五樓之住處等地，分別以將海洛因摻入香煙點燃之方式施
    用第一級毒品海洛因、燒烤吸食器之方式施用第二級毒品甲基安非他命。嗣為警
    分別於(一)九十三年三月二十四日十五時十分許在高雄市○○○路四０七之一號五
    樓之住處查獲，並扣得其所有之海洛因七包（含沾有海洛因無法剝離之包裝袋七
    個，驗後合計淨重六點九五公克）、殘留海洛因及甲基安非他命無法剝離之塑膠
    杓子二支、殘留甲基安非他命無法剝離之夾鏈帶一個，及乙○○所有供混入海洛
    因粉末內一併點燃吸食之葡萄糖一包。(二)同年六月七日十七時十分許在高雄市○
    ○○路四０七之一號五樓之住處查獲，並扣得乙○○所有之海洛因二包（含沾有
    海洛因無法剝離之包裝袋二個，驗後合計淨重十六點六五公克）、毒品甲基安非
    他命八包（含沾有甲基安非他命無法剝離之包裝袋八個，驗後合計毛重二十五點
    三公克）、殘留甲基安非他命無法剝離之吸食器一組、殘留甲基安非他命無法剝
    離之塑膠杓子三支，並均採集其尿液檢驗，均呈現呈嗎啡及甲基安非他命陽性反
    應，而查悉上情。
二、右開事實，有下列證據可資證明：
  (一)被告於本院審理時之自白。
  (二)高雄市立凱旋醫院九十三年四月八日高市凱醫字第０一七五三號煙毒尿液檢驗成
    績書、九十三年六月十四日高市凱醫檢字第０一九三八號煙毒尿液檢驗成績書各
    一份，法務部調查局九十三年四月十九日調科壹字第二二００一七００八號鑑定
    通知書、九十三年九月二十一日調科壹字第二二００一八０七七號鑑定通知書各
    一份，高雄醫學大學附設中和紀念醫院九十三年九月七日九三０九─三七號至三
    九號檢驗報告三份、九十三年九月十四日九三０九─一四七號至一四九號檢驗報
    告三份。
  (三)臺灣高等法院被告全國前案紀錄表、刑案資料查註紀錄表、全國施用毒品案件紀
    錄表、受觀察勒戒人毒品及前科紀錄簡列表各一份。
三、核被告所為係犯毒品危害防制條例第十條第一項之施用第一級毒品罪及同條第二
    項之施用第二級毒品罪。被告持有第一、二級毒品進而施用，其持有之低度行為
    ，應為施用之高度行為所吸收，不另論罪。被告先後多次施用第一、二級毒品之
    犯行，均時間緊接，觸犯構成要件相同之罪，顯均係基於概括犯意為之，為連續
    犯，依刑法第五十六條之規定，均論以一罪論，並加重其刑。被告所犯上開二罪
    ，犯意各別，行為互異，應分論並罰。公訴人雖僅就被告(一)九十三年三月二十四
    日十八時許回溯二十四小時內某時，及(二)同年六月七日十九時三十五分許回溯二
    十四小時內某時施用第一、二級毒品之犯行提起公訴，然被告之其餘犯罪事實與
    前揭經起訴並由本院論罪科刑部分有連續犯之裁判上一罪關係，已如前述，依審
    判不可分原則，其餘犯罪事實亦為起訴效力所及，本院自得併予審理，附此敘明
    。爰審酌被告前因違反毒品危害防制條例案件，經送強制戒治後，仍未能徹底戒
    絕毒品，再犯本件施用毒品罪，顯見其無戒毒悔改之意，惟念其施用毒品，乃戕
    害一己之身體健康，所為尚未害及他人，及犯後坦承犯行等一切情狀，就其所犯
    上開二罪，分別量處如主文所示之刑，並定其應執行之刑。又扣案之毒品海洛因
    九包（含沾有海洛因而無法剝離之包裝袋九個，驗後合計淨重二十三點六公克
    ）、毒品甲基安非他命八包（含沾有甲基安非他命而無法剝離之包裝袋八個，驗
    後合計毛重二十五點三公克）、殘留海洛因及甲基安非他命無法剝離之塑膠杓子
    二支、殘留甲基安非他命無法剝離之夾鏈帶一個、殘留甲基安非他命無法剝離之
    吸食器一組、殘留甲基安非他命無法剝離之塑膠杓子三支，均應依毒品危害防制
    條例第十八條第一項前段之規定，宣告沒收銷燬之；另扣案之葡萄糖一包，係被
    告所有供吸食第一級毒品海洛因犯罪所用之物，業據被告於本院審理時供承在卷
    ，併依刑法第三十八條第一項第二款規定宣告沒收。
四、依刑事訴訟法第二百九十九條第一項前段、第二百七十三條之一第一項、第三百
    十條之二、第四百五十四條第一項，毒品危害防制條例第十條第一項、第二項，
    刑法第十一條、第五十六條、第五十一條第五款、第三十八條第一項第二款，判
    決如主文。
五、如不服本判決，應自判決送達之日起十日內，向本院提出上訴狀。
本案經檢察官甲○○到庭執行職務。
中　　　華　　　民　　　國　　九十四　　年　　　二　　　月　　二十二　　日
                                  臺灣高雄地方法院刑事第十六庭
                                              法  官  洪能超
右正本證明與原本無異。
如不服本判決，應於判決送達後十日內，向本院提出上訴狀。
                                              書記官  曾小玲
中　　　華　　　民　　　國　　九十四　　年　　　二　　　月　　二十二　　日
附錄法條
毒品危害防制條例第十條
施用第一級毒品者，處六月以上五年以下有期徒刑。
施用第二級毒品者，處三年以下有期徒刑。
